zh-TW: 單簧管管身類型: 單節式; 兩節式; 其他
ru: Тип корпуса кларнета: Цельный; Составной (из двух частей); Другой
pl: Rodzaj korpusu klarnetu: Jednoczęściowy; Dwuczęściowy; Inny
lt-LT: Klarneto korpuso tipas: Vientisas; Iš dviejų dalių; Kita
hr-HR: Vrsta tijela klarineta: Jednodijelno; Dvodijelno; Ostalo
pt-BR: Tipo de corpo do clarinete: Peça única; Duas peças; Outro
da: Kropstype for klarinet: I ét stykke; I to stykker; Andet
de: Art des Klarinettenkorpus: Einteilig; Zweiteilig; Sonstige
sv: Typ av klarinettkropp: I ett stycke; Tvådelad; Annan
fi: Klarinetin rungon tyyppi: Yksiosainen; Kaksiosainen; Muu
cs: Typ těla klarinetu: Jednodílné; Dvoudílné; Jiné
vi: Kiểu thân kèn Clarinet: Một mảnh; Hai mảnh; Khác
es: Tipo de cuerpo del clarinete: De una pieza; De dos piezas; Otro
ja: クラリネット本体タイプ: ワンピース; ツーピース; その他
sk-SK: Typ tela klarinetu: Jednodielny; Dvojdielny; Iné
nl: Body-type klarinet: Uit één stuk; Tweedelig; Anders
it: Tipo di corpo del clarinetto: Un pezzo; Due pezzi; Altro
el: Τύπος σώματος κλαρινέτου: Μονοκόμματο; Δύο τεμαχίων; Άλλο
bg-BG: Тип тяло на кларинета: От една част; От две части; Друго
ko: 클라리넷 바디 유형: 일체형; 2피스; 기타
pt-PT: Tipo de corpo do clarinete: Peça única; Duas peças; Outro
zh-CN: 单簧管管体类型: 一体式; 分体式; 其他
ro-RO: Tipul corpului clarinetului: Dintr-o singură bucată; Din două bucăți; Altele
th: ประเภทตัวเครื่องคลาริเน็ต: ชิ้นเดียว; สองชิ้น; อื่นๆ
nb: Type hoveddel for klarinett: Etdelt; Todelt; Annen
sl-SI: Vrsta telesa klarineta: Enodelno; Dvodelno; Drugo
fr: Type de corps de clarinette: Une pièce; Deux pièces; Autre
en: Clarinet body type: One-piece; Two-piece; Other
hu: Klarinét test típusa: Egyrészes; Kétrészes; Egyéb
tr: Klarinet gövdesi tipi: Tek parça; İki parça; Diğer